【裁判字號】    92,上易,301
【裁判日期】    920701
【裁判案由】    竊盜
【裁判全文】
臺灣高等法院台南分院刑事判決            九十二年度上易字第三一號      Ｇ
      上  訴  人
      即  被  告  乙  ○  ○
右上訴人因竊盜案件，不服臺灣嘉義地方法院九十二年度易字第六０號中華民國九十
二年二月二十七日第一審判決（起訴案號：臺灣嘉義地方法院檢察署九十二年度偵字
第三一九號），提起上訴，本院判決如左：
      主      文
原判決撤銷。
本件免訴。
      理      由
一、公訴意旨略以：被告乙○○前曾因逃亡之軍法案件，經判處有期徒刑三年確定，
    又違反麻醉藥品管理條例案件判處有期徒刑五月確定，偽造印文罪判處有期徒刑
    五月確定，及竊盜罪判處有期徒刑二年確定，經定應執行刑五年五月確定，於民
    國八十六年十二月十七日起算執行刑期，並於八十七年七月十四日縮短刑期假釋
    出監，於九十年七月三十日假釋期滿，未經撤銷，以已執行完畢論；嗣於九十一
    年二月間因竊盜罪，復經院判處有期徒刑一年確定。又另起犯意，意圖為自己不
    法之所有，於九十一年五月十七日凌晨三時許，攜帶其所有客觀上具有危險性之
    螺絲起子一支，毀壞甲○○位在嘉義市○區○○街二七一之一號住宅之鐵門後，
    侵入屋內，竊取甲○○所有之行動電話三具、現金新臺幣（下同）五萬元、女用
    手錶及鑽石戒指各一枚、金飾三兩、身分證一張等物品，嗣為甲○○發現報警，
    經警於該屋內水桶上採獲指紋一枚，經送內政部警政署刑事警察局比對後，而查
    獲上情認被告涉觸犯刑法第三百二十一條第一項第一款、第二款、第三款之加重
    竊盜罪嫌等情。
二、按案件曾經判決確定者，應諭知免訴之判決，刑事訴訟法第三百零二條第一款定
    有明文。
三、經查：被告另於九十一年二月十六日凌晨，在嘉義縣番路鄉新福村大庄二十七號
    ，持螺絲起子毀損陳豐源之鐵捲門後，侵入住宅，竊取陳豐源之財物，觸犯刑法
    第三百二十一條第一項第一款、第二款、第三款之加重竊盜罪，業經檢察官偵查
    起訴，並經本院於九十一年六月二十五日判處有期徒刑一年確定，有本院九十一
    年度上易字第六三九號刑事判決及被告全國前案紀錄表在卷可稽，本案已經被告
    坦承不諱，與告訴人甲○○指訴之情節相符，並有被告在被害人家中所留之指紋
    鑑定報告可證（警卷第八頁之刑事警察局指紋鑑驗書），本件被告之竊盜犯行可
    以認定，惟前案被告竊盜之犯罪事實，與本件檢察官起訴之竊盜犯罪事實，前案
    犯罪時間係「九十一年二月十六日」，而本案犯罪時間是「九十一年五月十七日
    」，前後相距僅三個月，時間密接，兩件竊盜案件均是被告於凌晨持螺絲起子侵
    入住宅竊盜，犯罪之構成要件及情節也相同，被告復供承兩件竊盜犯行，係因家
    裡濟情上有困難所為，顯係基於概括犯意，反覆為之，為連續犯，屬裁判上一罪
    關係，依審判不可分原則，前案之確定判決效力，自應及於全部犯罪事實，本案
    應為該案既判力所及，原審未詳為審酌，遽就被告呂所犯竊盜罪，為論罪科刑之
    判決，自有違誤，本件被告上訴意旨執此指摘原判決失當，為有理由，應由本院
    將原判決分予以撤銷，另為免訴之判決。
四、據上論斷，應依刑事訴訟法第三百六十九條第一項前段、第三百六十四條、第三
    百零二條第一款，判決如主文。
本案經檢察官邱克斌到庭執行職務。
中    華    民    國      九十二      年      七      月      一        日
                                  臺灣高等法院臺南分院刑事第六庭
                                      審判長法官  蔡    崇    義
                                            法官  董    武    全
                                            法官  宋    明    中
右正本證明與原本無異。
不得上訴。
                                      法院書記官  李    育    儒
中    華    民    國      九十二      年      七      月      二        日


司法院資訊處製作；財團法人民間司法改革基金會備份。
